臺灣嘉義地方法院民事判決
110年度嘉小字第718號
原      告  良京實業股份有限公司

法定代理人  平川秀一郎
訴訟代理人  林鯤進    
            陳慧凱    
被      告  吳嘉祥    

上列當事人間請求清償借款事件，本院於中華民國110年11月9日
言詞辯論終結，判決如下：
    主      文
被告應給付原告新臺幣20,000元。
訴訟費用新臺幣1,000元由被告負擔。
本判決得假執行。
    事實及理由
壹、程序部分：
    按訴狀送達後，原告不得將原訴變更或追加他訴，但擴張或
    減縮應受判決事項之聲明者，不在此限，民事訴訟法第 255
    條第1項第3款定有明文。查本件原告起訴時訴之聲明原為：
    被告應給付原告新臺幣（下同）36,136元，及其中30,000元
    自民國93年10月28日起至104年8月31日止，按年息20％計算
    之利息，暨自104年9月1日起至清償日止，按年息15％計算之
    利息（見本院卷第5頁）；嗣於110年11月9日言詞辯論期日
    變更前項聲明為：被告應給付原告20,000元（見本院卷第10
    8頁），核原告所為訴之變更，係減縮應受判決事項之聲明
    ，揆諸上開法律規定，自應准許。
貳、實體部分：
一、原告主張：被告前向訴外人大眾商業銀行股份有限公司（下
    稱大眾銀行）申請個人信用貸款，約定借款按年息18.25％計
    息，按日計息，應按期繳付應繳金額，如被告未依約繳款即
    喪失期限利益，大眾銀行有權請求一次還清欠款，延滯期間
    起至清償日止，按年息20％計算利息。詎被告未依約清償，
    尚積欠大眾銀行36,136元，及其中本金30,000元及利息（下
    稱系爭債權），嗣大眾銀行將系爭債權讓與普羅米斯顧問股
    份有限公司（下稱普羅米斯公司），普羅米斯公司再將系爭
    債權讓與原告，原告僅向被告請求20,000元，爰依消費借貸
    及債權讓與之法律關係，訴請被告給付上揭款項，並聲明：
    如主文第1項所示。
二、被告方面：被告於本院110年11月9日言詞辯論期日就本件訴
    訟標的為認諾之意思表示（見本院卷第117頁）。
三、法院之判斷：原告主張之事實，業據其提出現金卡申請書暨
    約定事項、分攤表、債權讓與證明書、通知函、郵件回執及
    被告戶籍謄本等件為證（見本院卷第7至19頁），按當事人
    於言詞辯論時為訴訟標的之捨棄或認諾者，應本於其捨棄或
    認諾為該當事人敗訴之判決，民事訴訟法第384條定有明文
    ，查被告於110年11月9日本院言詞辯論時就本件訴訟標的認
    諾，揆諸前揭規定，本院即應本於該認諾為被告敗訴之判決
    。從而，原告請求被告給付如主文第1項所示，為有理由，
    應予准許。
四、本件係就民事訴訟法第436條之8第1項訴訟適用小額程序所
    為被告敗訴之判決，爰依民事訴訟法第436條之20規定，職
    權宣告假執行。
五、訴訟費用負擔之依據：民事訴訟法第78條。
中　　華　　民　　國　　110 　年　　11　　月　　18　　日
                  臺灣嘉義地方法院嘉義簡易庭
                                  法　官　羅紫庭
以上正本係照原本作成。
如對本判決上訴，須於判決送達後20日內向本庭（嘉義市文化路
308之1號）提出上訴狀（均須按他造當事人之人數附繕本）。如
委任律師提起上訴者，應一併繳納上訴審裁判費。
民事訴訟法第436條之24第2項規定：對小額程序之第一審裁判之
上訴或抗告，非以其違背法令為理由，不得為之。
中　　華　　民　　國　　110 　年　　11　　月　　18　　日
                                  書記官  葉昱琳